臺灣臺北地方法院交通事件裁定　　　　　　　　　　九十三年度交聲字第一○九號
　　異　議　人
　　即受處分人　甲○○
右列受處分人因違反道路交通管理處罰條例案件，對於台北市交通事件裁決所九十二
年十一月七日所為之處分（原處分：北市裁三字第裁二二—Ｂ00000000號）
，向臺灣高雄地方法院聲明異議，經該院以九十二年度交聲字第五四四號裁定移送本
院，本院裁定如左：
    主  文
異議駁回。
    理  由
一、按汽車駕駛人於行駛道路時，使用手持式行動電話進行撥接或通話者，處新臺幣
    （下同）三千元罰鍰，道路交通管理處罰條例第三十一條之一第一項定有明文。
二、本件原處分機關認異議人即受處分人甲○○，於民國九十二年九月十五日下午三
    時五十分許，駕駛車號五Ｄ—六二一○號自小客貨車沿高雄市○○○路行駛時手
    持行動電話通話，經高雄市政府警察局交通大隊第一分隊員警吳振東發現後當場
    攔停掣單舉發，嗣受處分人於應到案日向原處分機關申訴，經原處分機關函請原
    舉發單位調查後，仍認受處分人違規事實明確，乃依道路交通管理處罰條例第三
    十一條之一第一項規定，裁處受處分人罰鍰三千元。
三、訊據受處分人固坦認駕駛車號五Ｄ—六二一○號自小客貨車於前開時間遭警攔檢
    ，惟辯稱：遭警舉發地點在高雄市○○○路，伊並未於車行途中手持行動電話通
    話，且有通聯紀錄可佐云云。經查：
  (一)本件舉發地點在高雄市○○○路，業據受處分人及證人即本件舉發警員吳振東一
    致陳明（本院九十三年三月九日訊問筆錄、臺灣高雄地方法院九十三年二月二十
    六日訊問筆錄參照），系爭裁決書記載受處分人之違規地點為高雄市○○○路，
    容有誤認，應先敘明。
  (二)本件舉發經過經本院職權囑託臺灣高雄地方法院訊問舉發警員吳振東，其明確證
    稱：「當時他（即受處分人）從建國路由西向東方向行駛，我當時是執行交通疏
    導及取締交通違規勤務，我站在建國及復興路東南角，看到系爭汽車駕駛人沿路
    使用行動電話，因為他的速度蠻快，我無法當場攔停，所以我還驅車（機車）往
    前追一、二百公尺，在建國二路上行駛，大約在靠近建國二路與錦田路口時，我
    已經騎車超過異議人，我還回頭確認異議人是否在使用手機，他當時仍然在使用
    手機，所以我才將他攔停，我是經過確認後才舉發他，如果我無法確認，我就不
    會攔停他」、「：：：，我是先索取行照、駕照，確認是駕駛人本人，出於我的
    本能，我會看右前方乘客座位上有另一組手機及免持聽筒耳機，至於另外一支手
    機當時放在哪裡，我當時無法確認：：：，異議人下車，我就開單，異議人下車
    時，我看他手上還拿一個手機，並不是右前乘客座位上的手機，這兩組手機印象
    中顏色應該不同，所以可以明確確認是不同手機，我無法確認各該電話是否處於
    開機通話狀態」等語（臺灣高雄地方法院九十三年二月二十六日訊問筆錄第三頁
    參照），已說明因其親見受處分人於行車途中手持行動電話通話，方將之攔停告
    發，且其當日攔停受處分人時，在受處分人所駕駛汽車右前座及受處分人手中各
    有一支行動電話。受處分人亦稱：當日伊遭警攔停時，確實攜帶二支行動電話，
    一支置放在前座排檔桿後方之免持聽筒裝置主機上，另一支未開機的電話則放在
    視力不及之置物箱內，伊並未對警員出示置物箱內的電話等語（本院九十三年三
    月九日訊問筆錄第二頁參照）。按衡諸常情，隨身攜帶複數行動電話者非屬常見
    ，設若受處分人遭警攔停時，伊所攜帶未開機之行動電話確實放置於置物箱內，
    警員吳振東當不至發現伊攜有二支行動電話，顯然證人吳振東在舉發地點確實親
    見受處分人攜帶二支行動電話，受處分人空言陳稱警員係靠推測得知伊攜帶二支
    行動電話云云，難認屬實，並不足採。
  (三)受處分人於遭警舉發當場，即被證人吳振東發現伊攜帶二支行動電話，業如前述
    ，證人吳振東更證稱：其當場要求受處分人告知手機門號，受處分人本來告知○
    九一○開頭的號碼，嗣另告知0000000000之門號，其當場撥打後發現
    受處分人的行動電話響起，故其將該門號記載於舉發單上，但其無法確認受處分
    人在遭舉發時係以何電話通話等語明確（臺灣高雄地方法院九十三年二月二十六
    日訊問筆錄第四頁參照）。受處分人雖提出電話號碼0000000000之通
    聯紀錄，證明該電話在遭警舉發時間確實並無撥打或接聽之實（臺灣高雄地方法
    院九十二年度交聲字第五四四號卷第九頁參照），然受處分人始終未能提供當日
    其所攜帶之另一支行動電話門號，以查明該電話在遭警舉發之際是否確有撥打或
    接聽之紀錄，伊空言陳稱該電話並未開機，無法使用云云，亦難遽信。
  (四)按證人吳振東乃為原處分機關所認定受處分人有前開違規行為之原證人，其並到
    庭在法官面前以言詞供述本件訴訟上之待證事實－即受處分人有前開違規事實，
    本院由其上開供述已得有受處分人確有上開違規行為之心證，且於本件卷存證據
    資料內並無任何積極證據足以證明證人吳振東上開供述係屬虛偽，亦無足令人顯
    信吳振東供述為不可採之品性證據或前科證據存在，本院自不得僅以證人為本件
    開單告發受處分人之警員而全盤抹煞其在訴訟上所具有之原證人資格，而受處分
    人對前開證人之供述並無法舉出或請本院調查任何對其有利之證據資料，以使本
    院對證人所供述受處分人違規之事實產生任何合理之懷疑，且交通警察掣單舉發
    違反道路交通管理處罰條例所列之違規事實，本質上為行政處分，係公務員基於
    職務上之權力，依法就特定之具體事件所為之具公法上效果之單方面行政行為，
    基於公務員為公法上行為具有公信力之原則，該行政行為當可被推定為真正，其
    據以依法處分之事實認定亦為正確無誤，從而本件受處分人既未能提出證據以資
    證明伊確無違規行為，僅空言辯稱並無於駕駛汽車時手持行動電話通話之違規行
    為，尚難認其辯解為可採，本件事證明確，受處分人之違規行為堪以認定。
四、綜上所述，受處分人確有在前揭時、地駕車手持行動電話通話之違規行為，從而
    原處分機關依道路交通管理處罰條例第三十一條之一第一項之規定，裁處受處分
    人罰鍰三千元，核無違誤。本件異議為無理由，應予駁回。
據上論斷，依道路交通案件處理辦法第十九條，裁定如主文。
中　　　華　　　民　　　國　　九十三　　年　　　四　　　月　　　六　　　日
                                      臺灣臺北地方法院交通法庭
                                          法　官  陳婷玉
右正本證明與原本無異。
如不服本裁定，應於送達後五日內，向本院提出抗告狀。
                                          書記官  陳弘文
中　　　華　　　民　　　國　　九十三　　年　　　四　　　月　　　六　　　日
